# 求助陈老师互联网代为支付的费用如何处理？

提问人：kjsy5650 时间：2020-06-01 12:30:36
业务背景：互联网公司在疫情期间，代客户支付（2-6月份）银行分期付款的手续费，因为银行只能开出“利息费用”发票，此部分代付款互联网公司财税如何入账？
问题 1 、如果互联网公司以费用入账，合同主体是客户与银行签订，三方能否签个代付协议，银行将此发票开给互联网公司？但互联网公司并没有真实的利息费用业务。
问题 2 、互联网公司是否要冲减客户收入？如果冲减收入，那么核心逻辑应该如何思考？

回答人：chenyiwei
为何要代客户承担分期付款手续费？是来源于什么业务的分期付款？为了该安排，公司与银行、客户之间签订了什么协议？向客户让渡了哪些方面的利益？